---
title: "통계 기반 데이터 분석"
author: "김도혜"
date: "2019년 3월 8일"
output: html_document
---

```{r, warning=FALSE,  message = FALSE}
library(dplyr)
library(psych)
library(ggplot2)
load("data/data.rda")
head(data)
head(ggplot2::mpg)
```


### 3. 전교생의 국어성적과 영어성적에 대한 상관분석(Correlation)을 수행하시오.

#### 1.데이터 가져오기

```{r}
data %>% select(kor, eng) -> kedata
head(kedata)
```

#### 2. 기술통계 확인

```{r}
describe(kedata)
```


#### 3. 그래프

```{r}
pairs.panels(kedata)  
```

##### 상관계수가 -0.02로 두 변수 간의 선형 관계가 거의 없다.

#### 4. 상관분석

```{r}
cor(kedata, use="complete.obs",
    method = c("pearson"))
```

#### 5. 시각화
```{r}
plot(kor~eng, data=kedata)
abline(lm(kor ~ eng, data=kedata), col='red')
```

#### 결론: 상관 관계가 없다.


### 4. mpg데이터의 displ, cyl, trans, cty, hwy 중 1999년과 2008년 두 해의 고객 만족도가 0과 1이라고 했을 때, 어떤 요소가 만족도에 많은 기여를 했는지 로지스틱 회귀분석하시오.

#### 1. 데이터 준비

```{r}
# type of transmission
mpg$trans
unique(mpg$trans)

# year
mpg$year
unique(mpg$year)

# type or transmission, year, engine displacement, number of cylinders, cty, hwy
mpg %>% 
  mutate(trs = ifelse(substr(trans, 1, 4) == 'auto',1,0),
               yr = ifelse(year == 1999, 0, 1)) %>%
  select(trs, yr, displ, cyl, cty, hwy) -> mpgdata
```

##### 수동 차량보다는 자동 차량일 때 만족도가 1일 것이다.

#### 2. 데이터 확인

```{r}
describe(mpgdata)
pairs.panels(mpgdata)
```

##### displ과 cyl, cty와 hwy간 양의 상관관계를 보이고,
##### cyl과 cty, cyl와 hwy가 음의 상관관계를 보인다.

#### 3. 분석하기

```{r}
glmdata = glm(yr~trs+displ+cyl+cty+hwy, family=binomial, data=mpgdata)
summary(glmdata)
```

##### displ과 hwy가 양의 상관관계를 보이며 만족도에 영향을 미쳤음을 알 수 있다.

#### 4. LOR(Log Odds Ratio) 구하기

```{r}
#intercept = 절편
#efficient = 기울기

exp(cbind(LOR = coef(glmdata), confint(glmdata)))
```

##### trs,displ,hwy는 정의 영향, cyl, cty는 부의 영향을 미친다.
